臺灣新竹地方法院刑事宣示判決筆錄　　100年度審易字第866號
公　訴　人　臺灣新竹地方法院檢察署檢察官
被　　　告　鄭玟忠
　　　　　　林捷
上　二　人
指定辯護人　本院公設辯護人林建和
上列被告等因詐欺案件，檢察官提起公訴（99年度偵字第6238號
）後，聲請改依協商程序而為判決，本院於中華民國100 年10月
31 日 下午4 時，在本院刑事第十一法庭宣示判決，出席職員如
下：
　　　　　　　　審判長法　官　劉兆菊
　　　　　　　　　　　書記官　林兆嘉
　　　　　　　　　　　通　譯　鄭敏郎
法官起立朗讀判決主文、犯罪事實要旨、處罰條文，及告以上訴
限制、期間並提出上訴狀之法院，且諭知記載其內容：
一、主  文：
    鄭玟忠共同犯詐欺取財罪，處有期徒刑陸月；如易科罰金，
    以新臺幣壹仟元折算壹日。又共同犯詐欺取財罪，處有期徒
    刑陸月；如易科罰金，以新臺幣壹仟元折算壹日。應執行有
    期徒刑拾月，如易科罰金，以新臺幣壹仟元折算壹日。
    林捷共同犯詐欺取財罪，處有期徒刑陸月；如易科罰金，以
    新臺幣壹仟元折算壹日。又共同犯詐欺取財罪，處有期徒刑
    陸月；如易科罰金，以新臺幣壹仟元折算壹日。應執行有期
    徒刑拾月，如易科罰金，以新臺幣壹仟元折算壹日。
二、犯罪事實要旨：
（一）緣詐欺集團成員鄭玟忠、林捷與真實姓名年籍均不詳之成
      年人，為取得金融帳戶資料供日後該集團詐欺取財之用，
      乃基於意圖為自己不法所有之犯意聯絡與行為分擔，分別
      為下列行為：
  １、於民國99年8 月4 日某時許，在不詳地點，由該詐騙集團
      成員自稱姓陳、綽號「小富」之真實姓名年籍均不詳之成
      年男子，透過網際網路與官圓丞（原名官禹丞）聯繫後，
      致電官圓丞向其佯稱：若官圓丞提出個人履歷，可提供工
      作，但因薪資需匯入金融帳戶，為設定薪資轉帳，需提供
      金融卡、存摺影本等資料云云，致官圓丞信以為真陷於錯
      誤，於翌日（5 日），前往位在高雄市○○○路之「空軍
      一號」客運站，將個人履歷表、華南商業銀行帳號000000
      000000號帳戶之卡號0000000000000000號VISA金融卡1 張
      及該帳戶存摺影本1 份，以「空軍一號」客運運送之方式
      ，寄送至該客運位在新竹市○○路○ 段16號之新竹野狼站
      「林先生」收。嗣官圓丞察覺有異，旋即掛失上開金融卡
      。
  ２、於99年8 月6 日晚上8 時許，在不詳地點，由該詐騙集團
      成員自稱「林思源」之真實姓名年籍均不詳之成年女子，
      以微軟網路通訊程式即MSN ，向在高雄縣路竹鄉○○街19
      9 號居所之林冠甫佯稱：邀約林冠甫外出約會，約定於99
      年8 月7 日下午5 時許，於高雄捷運美麗島站7 號出口見
      面。詎林冠甫抵達後，該名自稱「林思源」之真實姓名年
      籍均不詳之成年女子致電林冠甫，佯稱需先依指示操作自
      動櫃員機以確定身分云云，俟林冠甫前往附近依指示操作
      自動櫃員機後，由該詐騙集團另1 名真實姓名年籍均不詳
      之詐騙集團成員，向林冠甫佯稱：因林冠甫操作失當，致
      該公司系統當機，復由1 名真實姓名年籍均不詳之詐騙集
      團成員，向林冠甫佯稱：需依指示匯款新臺幣（下同）2
      6,000 元至指定帳號後領出方能使系統恢復正常云云，致
      林冠甫信以為真陷於錯誤，於同日晚上6 時56分在高雄市
      ○○路之第一商業銀行，將現金26,000元存入上開詐騙集
      團成員指定之第一商業銀行帳號00000000000000號帳戶（
      該帳戶係申設人陳冠瑋於99年7 月27日遭該詐騙集團詐取
      ，陳冠瑋部分業經臺灣臺南地方法院檢察署以99年度偵字
      第17770 號為不起訴處分確定）內後，另1 名真實姓名年
      籍均不詳之詐騙集團成員接續於同日晚上11時許，向林冠
      甫佯稱：需依指示將合作金庫帳號0000000000000 號、中
      華郵政股份有限公司（下稱中華郵政）帳號000000000000
      00號金融卡各1 張，寄至位在新竹市○○路○ 段16號之「
      空軍一號」客運新竹野狼站「林春發」收，方能將上開金
      額取回云云，致林冠甫信以為真陷於錯誤，將其所申辦之
      上開合作金庫、中華郵政金融卡各1 張，以「空軍一號」
      客運運送之方式，寄送至該客運新竹野狼站「林春發」收
      。嗣林冠甫於翌日（8 日）凌晨0 時許，察覺有異，旋即
      將上開2 張金融卡掛失並報警，為警於99 年8月8 日上午
      10時30分許，在「空軍一號」客運新竹野狼站對面之光復
      路與大學路口，當場逮捕負責拿取詐得上開金融卡，而駕
      駛車牌號碼2731-YW 號自用小客車搭載林捷至上址之鄭玟
      忠，並於該車內起出林捷之身份證、車牌號碼6FH －380
      號機車行車執照、保險卡各1 張、林冠甫上開合作金庫、
      中華郵政金融卡各1 張、發票號碼00000000號、00000000
      號、00000000號、00000000號發票各2 紙、發票號碼0000
      0000號、00000000號、00000000號、00000000號發票各1
      紙及中華郵政帳號00000000000000號金融卡（陳永霖所有
      ）及官圓丞遭詐騙之華南商業銀行帳號000000000000號帳
      戶之卡號0000000000000000號VISA金融卡各1 張。嗣員警
      復循該客運站附近福全清心冷飲店所設監視器攝得之監視
      錄影畫面，查獲至該客運站向該客運服務人員廖嘉惠表示
      欲領取收件人為「林春發」包裹之林捷，始查悉上情。
（二）案經新竹市警察局第二分局報告臺灣新竹地方法院檢察署
      檢察官偵查起訴後，經檢察官聲請認罪協商判決，由本院
      合議庭裁定由受命法官獨任改依協商程序而為判決。
三、處罰條文：
    刑法第28條、第339 條第1 項、第41條第1 項前段、第2 項
    、第8項，刑法施行法第1 條之1 第1 項、第2 項前段。
四、不另為沒收之諭知：起出之合作金庫帳號0000000000000 號
    、中華郵政帳號00000000000000號、帳號00000000000000號
    金融卡各1 張及華南商業銀行帳號000000000000號帳戶之卡
    號0000000000000000號VISA金融卡1 張，分別為被害人林冠
    甫、官圓丞及案外人陳永霖所有；又身份證、車牌號碼6FH
    －380 號機車行車執照、保險卡各1 張（保管字號：100 年
    度院保字第577 號，扣押物品清單見本院卷第15頁），均屬
    被告林捷所有；另發票號碼00000000號、00000000號、0000
    0000號、00000000號發票各2 紙、發票號碼00000000號、00
    000000號、00000000號、00000000號發票各1 紙（保管字號
    ：100 年度院保字第578 號，扣押物品清單見本院卷第12、
    13頁），雖均屬被告鄭玟忠所有，然本院依卷內資料，尚無
    從查證該等扣案物品確供被告鄭玟忠、林捷本件犯行使用，
    抑或被告鄭玟忠、林捷另涉他案之重要證據，是為免證據之
    滅失，爰均不為沒收之諭知。
五、協商判決除有刑事訴訟法第455 條之4 第1 項第1 款於本訊
    問程序終結前，被告撤銷協商合意或檢察官撤回協商聲請者
    ；第2 款被告協商之意思非出於自由意志者；第4 款被告所
    犯之罪非第455 條之2 第1 項所定得以協商判決者；第6 款
    被告有其他較重之裁判上一罪之犯罪事實者；第7 款法院認
    應諭知免刑或免訴、不受理者情形之一，及違反同條第2 項
    「法院應於協商合意範圍內為判決；法院為協商判決所科之
    刑，以宣告緩刑或2 年以下有期徒刑、拘役或罰金為限」之
    規定者外，檢察官與被告均不得上訴。
六、如有前項得上訴之情形，得自收受宣示判決筆錄送達之日起
    10日內，向本院提出上訴書狀，上訴於第二審法院。
本案經檢察官洪期榮到庭執行職務。
中    華    民    國     100  年    10    月    31    日
                  刑事第九庭    書  記  官  林兆嘉
                                審判長法官  劉兆菊
以上筆錄正本係照原本作成。
中    華    民    國     100  年    10    月    31    日
                                書  記  官  許榮成
附錄本案論罪科刑法條：
中華民國刑法第339條
（普通詐欺罪）
意圖為自己或第三人不法之所有，以詐術使人將本人或第三人之
物交付者，處5 年以下有期徒刑、拘役或科或併科1 千元以下罰
金。
以前項方法得財產上不法之利益或使第三人得之者，亦同。
前二項之未遂犯罰之。